【裁判字號】    98,交抗,390
【裁判日期】    980618
【裁判案由】    聲明異議
【裁判全文】
臺灣高等法院高雄分院刑事裁定         98年度交抗字第390號
抗  告  人  交通部公路總局高雄區監理所屏東監理站
代  表  人  乙○○
受處分人
即異議人    甲○○
上列抗告人因受處分人違反道路交通管理處罰條例聲明異議案件
，不服臺灣屏東地方法院98年度交聲字第124 號民國98年4 月30
日裁定，提起抗告，本院裁定如下：
    主  文
原裁定撤銷，發回臺灣屏東地方法院。
    理  由
一、按「本辦法依道路交通管理處罰條例第八十九條並參照同條
    例第十條及第八十八條之規定訂定之。」；「本辦法所稱之
    交通案件如下：一違反道路交通管理處罰條例經公路主管機
    關或警察機關或其聯合設置之裁決機關處罰後，聲明異議之
    案件。二道路交通刑事案件。」；又「地方法院及其分院應
    設交通法庭辦理交通案件。」；再「聲明異議，應以司法狀
    紙，敘述異議之理由，提出於原處分機關為之。原處分機關
    應於接受異議書狀後五日內，將該案卷宗及有關證物，送交
    該管地方法院或其分院交通法庭。」道路交通案件處理辦法
    第1 條、第2 條、第5 條及第13條分別定有明文。是依諸該
    經法律授權而訂定之道路交通案件處理辦法所定，有關違反
    道路交通管理處罰條例經公路主管機關或警察機關或其聯合
    設置之裁決機關處罰後，聲明異議之案件，自應由各該管地
    方法院或其分院交通法庭專屬管轄。
二、本件受處分人甲○○因於民國97年12月19日晚間8 時40分許
    ，酒後駕駛車牌號碼ZL-8890 號自用小客車，經警查獲後，
    測量其呼氣酒精濃度高於每公升0.55毫克以上，嗣經抗告人
    依道路交通管理處罰條例第35條第1 項第1 款之規定，以屏
    監違字第裁82-V00000000號裁決書，裁決受處分人應處罰鍰
    新臺幣4 萬9,500 元，吊扣駕駛執照12個月，並施以道安講
    習，而受處分人因不服該處分，乃於98年3 月26日具狀聲明
    異議，請求撤銷該處分等情，有該聲明異議狀、違反道路交
    通管理事件裁決書等件在卷可稽。是受處分人係就違反道路
    交通管理處罰條例經公路主管機關或警察機關或其聯合設置
    之裁決機關之處罰聲明異議，殆無疑義。而本件既係受處分
    人就違反道路交通管理處罰條例經公路主管機關或警察機關
    或其聯合設置之裁決機關處罰，聲明異議之案件，則依諸首
    揭規定及說明，本件自應專屬該管地方法院（即臺灣屏東地
    方法院）交通法庭專屬管轄。乃原審逕由該院刑事第三庭法
    官審理、裁判，於法容有未合，自應由本院將原裁定撤銷，
    發回原審法院依法更為裁定。
三、另本件揆諸聲明異議狀所載，受處分人似係就所受罰鍰新臺
    幣4 萬9,500 元，吊扣駕駛執照12個月，並施以道安講習等
    處分均聲明異議，而請求撤銷原處分全部，且並未陳明關於
    裁罰吊扣駕駛執照12個月及施以道安講習部分不予爭執，乃
    原裁定逕謂異議人關於吊扣駕駛12個月及施以道路講習此2
    部分之裁罰並不爭執，而未就之併予裁判，是否有所遺漏，
    亦待斟酌，併此指明。
據上論結，應依道路交通案件處理辦法第26條，刑事訴訟法第41
3 條，裁定如主文。
中    華    民    國    98    年    6     月    18    日
                  刑事第一庭    審判長法  官  翁慶珍
                                      法  官  莊崑山
                                      法  官  徐美麗
以上正本證明與原本無異。
不得再抗告。
中    華    民    國    98    年    6     月    18    日
                                      書記官  賴梅琴


司法院資訊處製作；財團法人民間司法改革基金會備份。
